dictsource/ta_rules
  அசை) ப (ோட		p
 _சத்தம்) ப (ோட		p
 _திரை) ப (ோட		p
 _வலை) ப (ோட		p
	ப (ோதிலுமே_+	p
	ப (ோதிலும்+	p
    ஒம்) ப (ோது	_	b
	ப (ோது+		p
    ஒம்) ப (ோதும்	b
	ப (ோதும்+	p
	ப (ோதும்_+	p
	ப (ோதெல்லாம்_ 	p
	ப (ோதே_+	p
	ப (ோதோ_+	p
     ஐ) ப (ோன		f
  _செல்) ப (ோன		f
 _மெகா) ப (ோன		f
மைக்ரோ) ப (ோன		f
	ப (ோன_		p
	ப (ோனது_	p
        ப (ோனா		p
  அல்) ப (ோன்சா		f
	ப (ோன்ற+	p  // ?? end-of-word + suffix ??
   அல்) ப (ோன்ஸ	f
        ப (ோயிரு	p
	ப (ோய்		p
   எம்) ப (ோரியல	p
     ஏர்) போர்ட		po:rt.V#
 ஆக்ஸ்) ப (ோர்ட		f
   கலி) ப (ோர்னிய	f
   அடி) ப (ோற்ற	p
	ப (ோல_		p
	ப (ோலக்_	p
	ப (ோலச்_	p
	ப (ோலத்_	p
	ப (ோலத்தான்_+	p
	ப (ோலப்_	p
	ப (ோலவும்_	p
	ப (ோலவே_	p
	ப (ோலும்_	p
	ப (ோல்_+	p
	ப (ோவத		p
  _ஷர) ப (ோவா		p
   _கம்) ப (ோஸ		p
   _கல்) ப்		f
  _டே) ப (்		p
  _போ) ப்		p
  _லாக) ப்		p
  ஆசி) ப்		f
 _செல்) ப்		f
_டெஸ்க்டா) ப்		p
   _லை) ப் (_		f
   ஆ) ப் (கன		f
    ஆ) ப் (கான		f
   _பா) ப்க (ார்ன		pk
    _ர) ப்ச (ர		ptSV
     அ) ப்ச (ல		fzV
    _லி) ப் (ட		f
  _செ) ப்ட		pt.V#
_மைக்ரோசா) ப் (ட		f
  _லெ) ப்ட் (ல		ft.
   _சா) ப்ட் (வேர		ft
   _ச) ப் (த_		p
   _ச) ப்த (மி_		ptV
   _ச) ப்த (மிய		ptV
   _ச) ப் (தரிஷி		p
   _ச) ப் (தஸ்வர		p
   _லு) ப் (தான		f
   _ஹி) ப்னாட (ிச	pna:t.
    _சு) ப்ப		bbV#
    கர்) ப்ப		bbV#
  _சாகி) ப்ப		bbV#
  _தகர்) ப்ப		ppV#
  _நவா) ப்ப		bbV#
 _சாஹி) ப்ப		bbV#
 _நகர்) ப்ப		ppV#
 _ராமசு) ப்ப		bbV#
   L03) ப்ப (ங்களா	bbV
   L03) ப்ப (தில		bbV
   நிர்) ப்ப (ந்த		bbV
    _க) ப்ப (ன		bbV
    _ரி) ப்ப (ன		bbV
    _ரி) ப்ப (ன்_L33	ppV
    நிர்) ப்ப (ய		bbV
    _ர) ப்ப (ர		bbV
    ஆ) ப்ப (ரிக்க	fV
தென்னா) ப்ப (ரிக்க	fV
   _ஹ) ப்ப (ர்ட		bbV
   _துர்) ப்ப (ல		bbV
 _முழு) ப்ப (ல		bbV
_மனோ) ப்ப (ல		bbV
     உ) ப்ப (லா		bbV
     உ) ப்ப (லாக	bbV
     உ) ப்ப (லான	bbV
  _கள) ப்ப (லி		bbV
  உயிர்) ப்ப (லி		bbV
     உ) ப்ப (லை		bbV
    _உ) ப்ப (ல்_		bbV
   L03) ப்ப (ஸ		bbV
   _ட) ப்ப (ா		bb
   அடி) ப்ப (ாக		bb
   இட) ப்ப (ாக		bb
  _வல) ப்ப (ாக		bb
  அவிர்) ப்ப (ாக		bb
  இறுதி) ப்ப (ாக		bb
   _கீழ்) ப்ப (ாகங்க	bb
   _கீழ்) ப்ப (ாகத்		bb
   _கீழ்) ப்ப (ாகம		bb
   துர்) ப்ப (ாக்கிய	bb
   ஆர்) ப்ப (ாட்ட		bb
 _கலை) ப்ப (ாணி	bb
    _ர) ப்ப (ானி		bb
    _ஜ) ப்ப (ார		bb
  _மன) ப்ப (ார		bb
   _துர்) ப்ப (ாஷ		bb
   L03) ப்ப (ாஷை	bb
    அ) ப்ப (ாஸ		bb
    அ) ப்ப (ாஸாமி	pp
    அ) ப்ப (ாஸ்வாமி	pp
     உ) ப்ப (ி_		bb
    _ட) ப்ப (ிங்		bb
    உ) ப்ப (ின_		bb
     உ) ப்ப (ிப்		bb
  _மன) ப்ப (ிம்ப		bb
  _மாய) ப்ப (ிம்ப	bb
     உ) ப்ப (ிய		bb
    அ) ப்ப (ியாச	bb
  _சிவ) ப்பி (ரகா	pp
_யாதவ) ப்பி (ரகாச	pp
   L03) ப்பி (ரகார	pp
_வெளி) ப்பி (ரகார	pp
   _மத) ப்பி (ரச		pp
  _சுக) ப்பி (ரச		pp
  அதிக) ப்பி (ரசங்க	pp
 _மலை) ப்பி (ரசங்க	pp
 _மலை) ப்பி (ரசங்க	pp
 _சண்ட) ப்பி (ரசண்ட	pp
 _தலை) ப்பி (ரசவ	pp
   L03) ப்பிரச (ார	pprVtS
  _கை) ப்பி (ரசுர	pp
_துண்டு) ப்பி (ரசுர	pp
  இன) ப்பி (ரச்		pp
   _கை) ப்பி (ரதி	pp
   L03) ப்பி (ரதே	pp
  _L36) ப்பி (ரதே	pp
 _மலை) ப்பி (ரதேச	pp
 _வன) ப்பி (ரதேச	pp
_காட்டு) ப்பி (ரதேச	pp
   L03) ப்பி (ரபஞ்ச	pp
   _நில) ப்பி (ரபு	pp
_சத்திய) ப்பி (ரமா	pp
   மன) ப்பி (ரமை	bb
   L03) ப்பி (ரம்ம	bb
   _சுக) ப்பி (ரம்ம	bb
   _பர) ப்பி (ரம்ம	pb
 _மணி) ப்பி (ரவா	pp
   L03) ப்பி (ரவாக	pp
   _நதி) ப்பி (ரவாக	pp
   _நீர்) ப்பி (ரவாக	pp
   அக) ப்பி (ரவாக	pp
  _ஜல) ப்பி (ரவாக	pp
  _மன) ப்பி (ரவாக	pp
  _ரத்த) ப்பி (ரவாக	pp
  இசை) ப்பி (ரவாக	pp
  உரை) ப்பி (ரவாக	pp
 இரத்த) ப்பி (ரவாக	pp
_ஒL10ி) ப்பி (ரவாக	pp
  _மணி) ப்பி (ரவாள	pp
 _மணி) ப்பி (ரவாள	pp
   தேச) ப்பி (ரஷ்ட	pp
 _ஜாதி) ப்பி (ரஷ்ட	pp
 _வான) ப்பி (ரஸ்த	pp
   L03) ப்பி (ராந்திய	pp
   L03) ப்பி (ராமண	bb
_கூட்டு) ப்பி (ரார்த்தனை	pp
    ஆ) ப்பி (ரிக்க	f
தென்னா) ப்பி (ரிக்க	fV
  இசை) ப்பி (ரிய	pp
 _வடை) ப்பி (ரிய	pp
   _கஜ) ப்ப (ிருஷ்ட	bb
   L03) ப்பி (ரேத	pp
   L03) ப்பி (ரேத	pp
   L03) ப்பி (ரேத	pp
   L03) ப்பி (ரேரணை	pp
   _ஹ) ப்ப (ிள		bb
   _க்ள) ப்ப (ுகள	bb
     உ) ப்ப (ுசத்த	bb
     உ) ப்ப (ுசம		bb
   _துர்) ப்ப (ுத்தி	bb
   _துர்) ப்ப (ுத்தி	bb
_சந்தேக) ப்ப (ுத்தி	bb
    உ) ப்ப (ுவத		bb
   L03) ப்ப (ூத_		bb
   L03) ப்ப (ூதத்		bb
   L03) ப்ப (ூதம		bb
   L03) ப்ப (ூதவுடல	bb
     இ) ப்ப (ூமி	bb
    _ல) ப்ப (ை		bb
   _தர்) ப்ப (ை		bb
   _மர) ப்ப (ொம்மை	bb
     ரா) ப்ப (ோஜன	bb
   _ரா) ப்ப (ோஜன	bb
    துர்) ப்ப (ோதனை	bb
   _கே) ப் (மாரி		p
   _கன்) ப் (யூச		f
    கம்) ப்யூட (ர	pjU:t.V
  _பெர்) ப் (யூம		f
   _யூ) ப்ரட (ீஸ		frVt.
    _ச) ப் (ரமஞ்ச		p
   அபி) ப் (ராய		p
    ஆ) ப் (ரிக்க		f
_தென்னா) ப் (ரிக்க	f
    _சு) ப் (ரியா		p
   _ஸ்ரீ) ப் (ரியா		p
    அ) ப் (ரீதி		f
    _சு) ப் (ரீம		p
     _) ப் (ரீயா		f
   _கம்) ப் (ரெஸ		p
   இம்) ப் (ரெஸ		p
     அ) ப் (ரோ		p
   _லை) ப் (ல		f
     _) ப் (லெட்சர	f
   _மா) ப் (ள		p
    _ம) ப் (ளர		f
  ஏரோ) ப் (ளேன		p
      _) ப் (ளோர	f
     _) ப் (ளோரன்ஸ	f
	ப் (ஸ		p
//endsort

	// If ப+ appearing in the middle of a word is followed by ட+
	// and not preceded by ம், then ப should sound as 'pa'.
	ப (ட		pV
//     @) ப (Bட		p
     @) ப்ட		pt.V#  //  செப்டம்பர+
     ம்)	ப (ட		bV
     ம்)	ப (Bட		b
   _பட) ப (ட		bV

	// musical notes
    சா) ப (ா	p
//    ரி) ப (K	pV
    ரீ) ப (K	pV
//    ரி) ப (ா	p  // removed 23.10.10
    ரீ) ப (ா	p
    ம) ப (K	pV
   மா) ப (K	pV
    ம) ப (ா	p
   மா) ப (ா	p
	பப (K	pVpV
	பாப (K	pa:pV
	பப (ா	pVp
	பாப (ா	pa:p
     _) பாப (ம		pa:bV
     _) பாப (த்		pa:bV
     _) பாப (ங்		pa:bV
//  த) ப (K	pV
   தா) ப (K	pV
//  த) ப (ா	p
   தா) ப (ா	p

   னி) ப (K     pV
   னீ) ப (K	pV
   னி) ப (ா	p
   னீ) ப (ா	p
    க) ப (K	pV
    க) ப (ா	p
   கா) ப (K	pV
   கா) ப (ா	p

	// (exceptions)
   தா) ப (ம்	bV
   _த) ப (ால	b
   _க) ப (ால	b
  _கா) ப (ந்து	bV
   _சு) ப்ப	bbV#
    சு) ப்ப (ிரமணிய	bb
  மகா) ப (ாரத	b
 L03க்க) ப (ாலி	b


 _சோ) ப (ா	f    // sofa
  _ஆ) ப (ீஸ	f    // office
  _ஆ) ப (ீச	f    // office
  _ஆ) ப (ிஸ	f    // office
  _ஆ) ப (ிச	f    // office
 கிராம) ப (ோன	f    // gramaphone
    _) ப (ோட்டோ_	f
    _) ப (ோட்டோவ	f

.group ம
	ம	mV
	ம (B	m
 _சL07) மி (ய	m
     _) மி (யூ	m

     _) மிரு (துள	mrU
     _) மிருத (ுளா	mrUt
   _ஸ்) மிரு (தி		mrU
    அ) மிரு (த		mrU
 _ருணா) மிரு (த		mrU
     _) மிருத் (யு	mrUt

.group ய
	ய	jV
	ய (B	j


.group ர
	ர	rV
	ர (B	r

  _விம) ரி (ச	r
   _நித) ரி (சன	r
   அதி) ரு (ஷ்ட	r
  _துரதி) ரு (ஷ்ட	r

.group ற
	ற	RV
	ற (B	R
	ற் (ற	t.	// RR -> t.R
	ற்ச	tS:V#


.group ல
	ல	lV
	ல (B	l

  _காவ) ல் (துறை	t.
    _க) லி (யாண	l


.group ள
	ள	l.V
	ள (B	l.

  _மக்க) ள்த (ொகை	t.t
     உ) ள் (துறை	t.
  _திங்க) ள்க (ிழமை	t.k
     உ) ள் (பட		t.


.group ழ
	ழ	z.V
	ழ (B	z.

.group வ
	வ	vV
	வ (B	v
     _) வி (யா		v
	வி (யூக	v
இண்டர்) வி (யூ		v
 L03வ்) வி (யா		v
     _) விரு (க்ஷ	vrU
     _) விரு (ட்ச	vrU

.group ஶ
	ஶ	SV
	ஶ (B	S


.group ஷ
	ஷ	s.V
	ஷ (B	s.


.group ஸ
	ஸ	sV
	ஸ (B	s

   _உ) ஸ்பெக்	zbek
  _நவா) ஸ	zV#
பெர்னாண்ட) ஸ	zV#
   _ம) ஸ்த (ூர	zd
   அரி) ஸ (ோன		z
  _சூய) ஸ	zV#
  _ஹி) ஸ்ப (ுல்லா	zb
   _மி) ஸ (ோரம	z
   _மி) ஸாப (ர்பூர	za:fV
   _மி) ஸ (ாஃபர்பூர	z
   _மு) ஸாப (ர		za:fV
   _மு) ஸ (ாஃபர		z
  _ரியா) ஸ		zV#
 _நியூ) ஸ (ிலாந்த	z
_ஸ்விட்) ஸ (ர்லாந்த	zV
_ஸ்வா) ஸ (ிலாந்த		z


.group ஹ
	ஹ	HV
	ஹ (B	H


.group ஃ
	ஃ	h
	ஃப	fV
	ஃப (B	f
	ஃத	QdV
	ஃத (B	Qd
	ஃக	gQV
	ஃக (B	gQ

     _) ஃபி (ரான்	f

// vowel letters

.group இ
//sort
	இ	i
	இ (யேச
	இ (ரகசிய	// silent
	இ (ரகு
	இ (ரகுராம
	இ (ரக்ஷ
	இ (ரச
	இ (ரசனை
	இ (ரசாயன
	இ (ரசிக
	இ (ரசிக்க
	இ (ரசித்த
	இ (ரட்ச
	இ (ரணங்
	இ (ரணத்
	இ (ரணம
	இ (ரத_
	இ (ரதங்கள
	இ (ரதத்த
	இ (ரதம
	இ (ரத்த
	இ (ரபீந்திர
	இரப்ப (ர		rVbbV
	இ (ரமண
	இ (ரம்மிய
	இ (ரயில
	இ (ரவீந்திர
	இ (ரவைகள
	இ (ரவையை
	இ (ராக_ 
	இ (ராகங்கள
	இ (ராகச்
	இ (ராகத்
	இ (ராகப்
	இ (ராகம
	இ (ராக்_கால
	இ (ராக்கால
	இ (ராச
	இ (ராஜ
	இராஞ்ச		ra:n^tSV#
	இ (ராட்சத
	இ (ராட்சஷ
	இ (ராட்டின+
	இ (ராணி
	இ (ராணுவ
	இ (ராதாகி
	இ (ராதாவ
	இ (ராத்_
	இ (ராத்த
	இ (ராப்_
	இ (ராப்பகல
	இ (ராப்பிச்சை
	இ (ராப்பொழு
	இராப்ப (ோஜன	ra:bb
	இ (ராம
	இ (ராமல்_	i
	இ (ராய
	இ (ராயபுர
	இ (ராவண
	இ (ராவுத்த
	இ (ராஷ்டிர
	இ (லகு
	இ (லக்ஷ்மண
	இ (லட்சக்
	இ (லட்சங்
	இ (லட்சண
	இ (லட்சத்
	இ (லட்சம
	இ (லட்சா
	இ (லட்சிய
	இ (லட்சுமண
	இ (லட்சுமி
	இ (லண்டன
	இ (லத்தீன
	இ (லமூரிய
	இ (லயி
	இ (லவங்க
	இ (லவங்காய	i
	இ (லாகவ
	இலாக (ூர	la:H
	இ (லாப
	இ (லாவண்ய
	இலேக்க (ிய	le:gg
	இ (லேச
	இ (லையோலா
//endsort

.group உ
	உ	u
	உருத்த (ிரா	rUdd
	உ (ரோம		// silent

.group ஒ
	ஒ	o
	ஒள (வை  aU    // bad scanning
	ஒள (ஷத  aU
	ஒள (டத   aU
	ஒள (ரங்க		aU



.group 0xe0ae   // characters which start with UTF-8 bytes: [e0 ae]

	ஂ		// anusvara

	அ	a
	அவுரங்கச (ீப	aUrVNgVz

	ஆ	a:

	ஈ	i:

	ஊ	u:

	எ	e
     _) எ	;e     // add a short [j] sound at start of word ?
	எப (்ரல		;e:p

	ஏ	e:
     _) ஏ	;e:     // add a short [j] sound at start of word ?

	ஐ	aI

	ஓ	o:

	ஔ	aU
	ஔி	ol.i   // for bad scanning of books


// combining vowels

	ா	a:

	ி	i

.group ்
	்	#	// virama
	் (_	#	// virama (NULL phoneme)

.group 0xe0af   // characters which start with UTF-8 bytes: [e0 af]
	ீ	i:

	ு	u

	ூ	u:

	ெ	e
    _ம) ெள (ன		aU  // bad scanning
    _ம) ெள (ஸ		aU  // bad scanning
    _ச) ெள		aU
    _ப) ெள		aU
    _வ) ெள  (வால	aU
    _ம) ெள  (ரிய	aU
    _க) ெள (சல்ய	aU
    _ல) ெள (கீக		aU
    _க) ெள (பீன		aU

	ே	e:

	ை	aI

	ொ	o

	ோ	o:

	ௌ	aU
    _த) ௌி	el.i	// for bad scanning
    வ) ௌி	el.i


	ௗ	:	// aU length mark

.group 0xe0a4  // devanagari
	0xe0a4  _^_HI  // switch to hindi voice
.group 0xe0a5  // devanagari
	0xe0a5  _^_HI

.group
	்	  // virama
	$	dolV
	D) . (D+  _pul.l.i

     !) rs (_.D	ru:pi:z   // Rs.

    __) - (_D        kVz.ittVl  // minus கழித்தல்
    A_) - (_D        _
    C_) - (_D        _
